【裁判字號】    90,上易,128
【裁判日期】    900814
【裁判案由】    損害賠償
【裁判全文】
臺灣高等法院高雄分院民事判決  九十年度上易字第一二八號
      上  訴  人  甲○○
      被  上訴人  乙○○
右當事人間請求損害賠償事件，上訴人對於中華民國九十年四月二十七日臺灣高雄地
方法院八十九年訴字第三三八八號第一審判決提起上訴，本院判決如左：
      主      文
原判決命上訴人給付超過新台幣捌萬伍仟伍佰玖拾壹元本息，及該部分假執行之宣告
，暨訴訟費用（除確定部分外）之裁判均廢棄。
右廢棄部分，被上訴人在第一審之訴及假執行之聲請均駁回。
其餘上訴駁回。
第一、二審訴訟費用（除確定部分外）由被上訴人負擔十分之三，餘由上訴人負擔。
      事實及理由
一、被上訴人主張：上訴人於八十九年一月二日下午二時許，在高雄縣大寮鄉果協新
    村運動場旁，徒手毆打，並推被上訴人撞及鐵柵欄，致身體受傷，爰本於侵權行
    為之規定，請求上訴人賠償五十五萬三千三百九十一元及利息。
二、上訴人則以：因被上訴人與上訴人之妻相姦，伊氣憤而為，被上訴人已因妨害家
    庭被判刑，被上訴人所受損害不大，伊僅能賠償六萬元等語，資為抗辯。
三、原審判命上訴人給付一十三萬一千五百九十一元，及自八十九年十二月十六日起
    至清償日止，按週年利率百分之五計算之利息，並為附條件之假執行宣告。上訴
    人上訴聲明，求為將原判決廢棄，駁回被上訴人在第一審之訴及假執行之聲請；
    被上訴人則求為駁回對造之上訴。
四、被上訴人主張上訴人於上揭時地，對伊傷害等情，業據提出診斷證明書二紙為證
    ，並為上訴人所自認，應認為真實。按因故意或過失，不法侵害他人之權利者，
    負損害賠償責任。不法侵害他人之身體或健康者，對於被害人因此喪失或減少勞
    動能力，或增加生活上之需要時，應負損害賠償責任。又不法侵害他人之身體、
    健康、名譽、自由、信用、隱私、貞操，或不法侵害其他人格法益而情節重大者
    ，被害人雖非財產上之損害，亦得請求賠償相當之金額，民法第一百八十四條第
    一項前段、第一百九十三條第一項、第一百九十五條第一項分別定有明文。上訴
    人故意不法侵害被上訴人之身體，被上訴人依上開規定，請求上訴人賠償損害，
    於法有據。茲就被上訴人請求之項目，分如左：
  (一)醫療費用－被上訴人因上訴人故意毆打，致受傷害，經聖若瑟醫院及永仁醫院診
    治，各支出七千五百五十六元及五千零三十五元，有各該醫院診斷證明書各一紙
    、醫療費用收據二紙在卷可憑，均屬治療上之必要費用，並為上訴人所不爭，此
    部分之費用計為一萬二千五百九十一元。
  (二)減少勞動能力－被上訴人主張其原任職於東茂機車行，因傷二個月無法工作，另
    加上找工作之一個月，共計受有三個月之薪資損失，以其每月一萬三千元為計算
    標準，共計損失三萬九千元等情，已據提出扣繳憑單、薪資所得明細表各一紙為
    證。查被上訴人係受有臉部三處挫擦傷、後枕部及後頸部二處挫傷、右上肢四處
    挫擦傷、右臀部挫傷瘀腫，其後並在永仁醫院檢查出受有腦震盪等傷害，上訴人
    曾因此受傷住院治療九天，以其傷勢衡量，應以療養一個月為喪失勞動能力之期
    間。被上訴人以其二個月不能工作，並需加計一個月為其找工作之期間，請求三
    個月為喪失勞動能力之期間，超過一個月部分，為不可採。被上訴人請求以每月
    低於最低基本工資之一萬三千元計算，則被上訴人此項損害為一萬三千元。逾此
    數額之請求，不應准許。
  (三)非財產上損害－被上訴人因上訴人之毆打，身體上受有上述之傷害，身心自遭受
    相當之痛苦。查被上訴人為高職畢業、無不動產及汽車、原在機車行工作；上訴
    人高職肄業、已離婚，育有三歲幼子，以裝潢天花板為業、每月薪資四萬餘元，
    及上訴人之加害情形係徒手毆打，並斟酌毆打之動機等各項情狀，認被上訴人此
    部分請求之金額以六萬元為相當，逾此數額之請求，不應准許。
  (四)綜合上開金額，計為八萬五千五百九十一元。
五、從而被上訴人以上訴人故意不法侵害其權利，請求被告賠償損害，在八萬五千五
    百九十一元，及自起訴狀繕本送達翌日即八十九年十二月十六日起，至清償日止
    ，按週年利率百分之五計算法定遲延利息範圍內，洵屬正當，應予准許，逾此部
    分之請求，應予駁回。原審就超過上開應准許部分，為上訴人敗訴之判決，並為
    假執行宣告，自有未洽，上訴意旨就此指摘原判決不當，求予廢棄，為有理由。
    至於上開應准許部分，原審判命上訴人給付，並為假執行之宣告，核無違誤。上
    訴論旨，就此部分，仍指摘原判決不當，求予廢棄，為無理由，應駁回其上訴。
六、據上論結，本件上訴為一部有理由，一部無理由，依民事訴訟法第四百五十條、
    第四百四十九條第一項、第七十九條但書，判決如主文。
中      華      民      國    九十      年      八      月     十四     日
                                      臺灣高等法院高雄分院民事第四庭
~B1審判長法官  王錦村
~B2法      官  林紀元
~B3法      官  許明進
右為正本係照原本作成。
不得上訴。
中      華      民      國    九十      年      八      月     十六     日
~B法院書記官  鄭翠芬
                                                                        Ｋ


司法院資訊處製作；財團法人民間司法改革基金會備份。
